【裁判字號】    97,交易,129
【裁判日期】    980401
【裁判案由】    公共危險等
【裁判全文】
臺灣屏東地方法院刑事判決             97年度交易字第129號
公  訴  人  臺灣屏東地方法院檢察署檢察官
被      告  乙○○
上列被告因公共危險等案件，經檢察官提起公訴（97年度偵字第
8441號），本院判決如下：
    主  文
乙○○服用酒類，不能安全駕駛動力交通工具而駕駛，處有期徒
刑貳月，如易科罰金，以新臺幣壹仟元折算壹日；又因過失傷害
人，處有期徒刑貳月，如易科罰金，以新臺幣壹仟元折算壹日。
應執行有期徒刑月，如易科罰金，以新臺幣壹仟元折算壹日。
    事  實
一、乙○○於民國97年12月11日上午9 時30分許起至10時10分許
    止，在其位於屏東縣屏東市信和巷14號之住處飲酒，於酒後
    已達不能安全駕駛動力交通工具之程度，詎猶騎乘車牌號碼
    K96-609 號重機車外出訪友，於同日上午11時20分許，行經
    屏東市○○路130-2 號前時，本應注意與前車保持安全距離
    ，又依當時天候晴、路面無缺陷、無障礙物且視距良好，並
    無不能注意之情事，竟疏未注意及此，且受酒精影響，無法
    安全操控車輛，即貿然前進，不慎追撞前方由甲○○所騎乘
    之車牌號碼K99-393 號重機車，致甲○○人車倒地，因此受
    有右手背、右膝、雙腳足背等多處擦傷之傷害。嗣經警到場
    處理時，乙○○在場，於警未發覺其過失傷害之犯罪前，即
    自首其為肇事人，因當時乙○○有語無倫次含糊不清、意識
    模糊注意力無法集中、身上有濃厚酒味、眼睛紅、走路搖晃
    不穩等情狀，經警測定其呼氣酒精濃度為每公升1.44毫克，
    而查獲上情。
二、案經甲○○訴由屏東縣政府警察局屏東分局報告臺灣屏東地
    方法院檢察署檢察官偵查起訴。
    理  由
一、被告以外之人於審判外之言詞或書面陳述，除法律有規定者
    外，不得作為證據，刑事訴訟法第159 條第1 項定有明文。
    但有例外：
    (一)「刑法第一百八十五條之三案件測試觀察紀錄表」、道路
      交通事故現場圖、道路交通安全事故調查報告表(一)、道路
      交通安全事故調查報告表(二)、財團法人屏東基督教醫院診
      斷證明書各1 紙，雖屬傳聞證據，但依刑事訴訟法第159
      條之4 第1 款、第2 款規定，除顯有不可信之情況外，公
      務員職務上製作之紀錄文書、證明文書，從事業務之人於
      業務上或通常業務過程所須製作之紀錄文書、證明文書，
      亦得為證據；經查上開文書分別為員警職務上製作之紀錄
      文書及醫師於醫療業務上製作之證明文書，且查無該文書
      製作時有何顯不可信之情況，故有證據能力。
    (二)證人即告訴人甲○○於警詢中之證述、警員葉時勇之調查
      報告、警員葉時勇之本院公務電話記錄，雖屬傳聞證據，
      但依刑事訴訟法第159 條之5 第1 項規定，經當事人於審
      判程序同意作為證據，法院審酌該言詞陳述或書面陳述作
      成時之情況，認為適當者，亦得為證據；查上開證據資料
      ，經被告及公訴人同意作為證據，本院審酌其資料製作時
      之情況，尚無違法不當及證明力明顯過低之瑕疵，亦認為
      以之作為證據應屬適當，故有證據能力。
二、訊據被告乙○○對上揭酒醉駕車及過失傷害之事實，均坦承
    不諱，各有佐證如下：
    (一)被告自白酒醉駕車部分，有「刑法第一百八十五條之三案
      件測試觀察紀錄表」、呼氣測試酒精濃度測定表、屏東縣
      警察局舉發違反道路交通管理事件通知單各1 紙附卷可稽
      ，紀錄被告為警查獲後，有語無倫次含糊不清、意識模糊
      注意力無法集中、身上有濃厚酒味、眼睛紅、走路搖晃不
      穩等情狀，其呼氣酒精濃度測定為每公升1.44毫克。參考
      德、日等國家所進行之酒精濃度與精神狀態之實驗結果認
      為，呼氣酒精濃度達每公升0.55毫克時，就人之生理方面
      ，已產生視覺反應遲鈍、影像不能集中，同時不能看清前
      方路況及車旁照後鏡等狀況，其駕駛能力已受影響，肇事
      率已提升至一般人之10倍，而被告呼氣酒精濃度遠高於上
      開標準，且確因酒後注意力不集中、疏未保持安全距離而
      肇事，顯見被告酒後已達不能安全駕駛動力交通工具之程
      度。足認被告此部分自白與事實相符，事證明確，其酒醉
      駕車之犯行堪以認定，應予依法論科。
    (二)被告自白過失傷害部分，核與證人即告訴人甲○○於警詢
      中之證述相符，亦與警員葉時勇之調查報告無違，並有道
      路交通事故現場圖、道路交通安全事故調查報告表(一)、道
      路交通安全事故調查報告表(二)、財團法人屏東基督教醫院
      診斷證明書各1 紙、現場照片8 張在卷可佐。參照交通部
      66年10月27日交路(66) 字第10275 號函附「汽車行駛距
      離及反應距離一覽表」，依被告所稱其時速為40公里，則
      常人反應距離需約8.32公尺，況被告酒後已達不能安全駕
      駛動力交通工具之程度，其所需反應距離必高於此標準，
      而被告供稱其僅與前車保持約4 至5 公尺之距離，顯不足
      其反應所需，自然煞車不及，顯見被告確有未保持安全距
      離之過失。足認被告此部分自白與事實相符，事證明確，
      其過失傷害之犯行堪以認定，應予依法論科。
三、核被告先後所為，係分別犯刑法第185 條之3 酒醉駕車罪、
    刑法第284 條第1 項前段之過失傷害罪。被告所犯上開二罪
    ，犯意各別，行為互殊，應分論併罰之。其酒醉駕車所犯之
    過失傷害罪，應依道路交通管理處罰條例第86條第1 項規定
    ，加重其刑；但其於警未發覺其過失傷害之犯罪前，即當場
    自首其為肇事人，有警員葉時勇之本院公務電話記錄附卷可
    證，省卻查證肇事人之煩，爰依刑法第62條前段規定，減輕
    其刑，並先加後減之。爰審酌被告漠視一般往來公眾之用路
    安全，且政府各相關機關業就酒醉駕車之危害性以學校教育
    、媒體傳播等方式一再宣導，為時甚久，被告應對該項誡命
    知之甚詳，猶不知警惕，詎仍酒醉騎乘機車，且其呼氣酒精
    濃度高達每公升1.44毫克，非常危險，果然不慎追撞告訴人
    隨機車倒地受傷，事後未向告訴人道歉或賠償，相約至本院
    調解亦臨時爽約，徒然浪費告訴人到庭勞費，因此犯後態度
    難認良好，惟念其未曾受有期徒刑以上刑之宣告（有前案判
    處拘役在緩刑期間），且無酒醉駕車之犯罪前科，有臺灣高
    等法院被告前案紀錄表在卷可參，素行非劣，而告訴人所受
    之傷害非極嚴重，及其終究坦承犯行等一切情狀，各量處如
    主文所示之刑，並諭知易科罰金之折算標準，再定其應執行
    之刑，以資懲儆。
據上論斷，應依刑事訴訟法第299 條第1 項前段，刑法第185 條
之3 、第284 條第1 項前段、第62條前段、第41條第1 項前段、
第51條第5 款，刑法施行法第1 條之1 ，道路交通管理處罰條例
第86條第1 項，判決如主文。
本案經檢察官陳啟能到庭執行職務
中    華    民    國    98    年    4     月    1     日
                  交通法庭    審判長法  官  莊鎮遠
                                    法  官  江振源
                                    法  官  蔡嘉裕
以上正本證明與原本無異。
如不服本判決，應於收受本判決送達後10日內，向本院提出上訴
書狀（應敘述具體理由並附繕本）轉呈二審法院，其未敘述上訴
理由者，至遲應於上訴期間屆滿後20日內，向本院補提理由書狀
，切勿逕送二審法院。
中    華    民    國    98    年    4     月    1     日
                                    書記官  許倬維
附錄論罪科刑法條：
刑法第185條之3
服用毒品、麻醉藥品、酒類或其他相類之物，不能安全駕駛動力
交通工具而駕駛者，處1 年以下有期徒刑、拘役或科或併科15萬
元以下罰金。
刑法第284條第1項
因過失傷害人者，處6 月以下有期徒刑、拘役或5 百元以下罰金
，致重傷者，處1 年以下有期徒刑、拘役或5 百元以下罰金。


司法院資訊處製作；財團法人民間司法改革基金會備份。
